---
title: "latihn"
author: "123200165_Shakira L.A"
date: "2022-10-26"
output: html_document
---
##NO 1
Gunakan as_tibble untuk mengkonversi tabel dataset “US murders” dalam bentuk tibble dan simpan dalam objek baru bernama ‘murders_tibble’.
```{r}
library(dslabs)
library(tidyverse)
data(murders)
murders_tibble = as_tibble(murders)
murders_tibble
```

##NO 2
Gunakan fungsi group_by untuk mengkonversi dataset “US murders” menjadi sebuah tibble yang dikelompokkan berdasarkan ‘region’.
```{r}
murders_tibble%>% group_by(region)
```

##NO 3
Tulis script tidyverse yang menghasilkan output yang sama dengan perintah berikut:
```{r}
exp(mean(log(murders$population)))
```

Gunakan operator pipe sehingga setiap fungsi dapat dipanggil tanpa menambahkanargumen.
Gunakan dot operator untuk mengakses populasi.
```{r}
murders$population%>%
  log()%>%
  mean()%>%
  exp()
```

##NO 4
Gunakan map_df untuk membuat data frame yang terdiri dari tiga kolom: ‘n’, ‘s_n’, dan ‘s_n_2’. Kolom pertama harus berisi angka 1 hingga 100. Kolom kedua dan ketiga masing-masing harus berisi penjumlahan 1 hingga n, dimana n menyatakan jumlah baris.
```{r}
n=1:100
compute_s_n=function(n){
  x=1:n
  tibble(s_n=sum(x))
}
compute_s_n_2=function(i){
  y=1:i
  tibble(s_n_2=sum(y))
}
my_df=tibble(n, map_df(n, compute_s_n), map_df(s_n, compute_s_n_2))
my_df
```

